臺灣嘉義地方法院民事裁定
110年度聲字第243號 
聲  請  人  彭貞貞  

相  對  人  彭志煌  
            彭圯即彭玲玲


上列當事人間聲請停止執行事件，本院裁定如下：         
    主  文
聲請人為相對人供擔保新臺幣壹佰伍拾肆萬肆仟參佰陸拾貳元後
，本院一○九年度司執字第一五五八九號給付借款執行事件之強
制執行程序，於本院一一○年訴字第五二八號債務人異議之訴事
件判決確定、和解或撤回起訴前應暫予停止。 
    理  由
一、按強制執行程序開始後，除法律另有規定外，不停止執行；
    有回復原狀之聲請，或提起再審或異議之訴，或對於和解為
    繼續審判之請求，或提起宣告調解無效之訴、撤銷調解之訴
    ，或對於許可強制執行之裁定提起抗告時，法院因必要情形
    或依聲請定相當並確實之擔保，得為停止強制執行之裁定，
    強制執行法第18條定有明文。又法院依強制執行法第18條第
    2項定擔保金額而准許停止強制執行之裁定者，該項擔保係
    備供債權人因停止執行所受損害之賠償，其數額應依標的物
    停止執行後，債權人未能即時受償或利用該標的物所受之損
    害額，或其因另供擔保強制執行所受之損害額定之，非以標
    的物之價值或其債權額為依據（最高法院91年度台抗字第42
    9號裁定意旨參照），申言之，即應以債權人因執行程序之
    停止，致原預期受償之時間延後所生之損害，為定擔保數額
    之依據。而依通常社會觀念，使用金錢之對價即為利息，執
    行債權倘為金錢債權，債權人因執行程序停止，致受償時間
    延後，通常應可認係損失停止期間利用該債權總額所能取得
    之利息。次按遲延之債務，以支付金錢為標的者，債權人得
    請求依法定利率計算之遲延利息；應付利息之債務，其利率
    未經約定，亦無法律可據者，週年利率為5％，民法第233條
    第1項前段、第203條復有明定。此項遲延利息之本質屬於法
    定損害賠償，亦可據為金錢債權遲延受償所可能發生損害之
    賠償標準。
二、聲請人以相對人前向本院民事執行處聲請強制執行，本院並
    以109年度司執字第15589號案（下稱系爭執行事件）受理，
　　惟相對人所執執行名義（本院105年重家訴字第6號判決)有
    消滅或妨礙其請求之事由:對相對人彭志煌有同時履行抗辯
    之主張；對相對人彭圯即彭玲玲有抵銷、債權讓與之張，相
    對人等2人之執行債權，應有所減縮變更為由。聲請人乃向
    本院提起110年度訴字第528號債務人異議之訴（下稱本案訴
    訟），倘不停止系爭執行事件之執行而任由相對人繼續執行
    ，勢難回復原狀為由，故聲請裁定停止系爭執行程序等。
三、聲請人主張之事實，業經本院依職權調取上開執行卷宗及本
    案訴訟案卷查明屬實，核與強制執行法第18條第2項規定相
    符，應予准許。然為確保相對人因聲請人聲請停止強制執行
    不當可能遭受之損害得獲賠償，並兼顧兩造之權益，本院爰
    許聲請人為相對人提供相當並確實之擔保後，始停止系爭執
    行事件之強制執行程序。
四、又相對人就系爭執行事件之債權為金錢債權，其因停止執行
    所受之損害，應為其不能即時受償即上開債務人異議之訴未
    確定而停止執行期間所可能遭受之利息損失，而相對人於系
    爭執行事件聲請執行之標的金額（債權額）為新臺幣（下同
    ）6,863,831元【計算式：5,491,064+1,372,767=6,863,831
    】，是其訴訟標的價額已逾150萬元，為得上訴第三審案件
    ，爰參考各級法院辦案期限實施要點規定，第一、二、三審
    通常訴訟程序審判案件之辦案期限分別為1年4個月、2年、1
    年，併計送達、上訴及分案等期間，預估4年6月為聲請人獲
    准停止執行因而致相對人之執行延宕之期間，是相對人因系
    爭執行事件暫予停止，可能受到之損害應為相對人之債權額
    6,863,831元，以法定利率年息5％計算前揭執行延宕期間之
    利息損失，計1,544,362元【計算式：6,863,831元×5％×4.5=
    1,544,362元以下四捨五入】，此即為聲請人應供擔保之金
    額。
五、綜上，於聲請人為相對人提供1,544,362元擔保金後，系爭
    執行程序，於上開本案訴訟終結前，應暫予停止。
六、依強制執行法第18條第2 項，裁定如主文
中　　華　　民　　國　　110 　年　　10　　月　　28　　日
                  民事第三庭法　官　陳婉玉 
以上正本係照原本作成。
如對本裁定抗告應於送達後10日內向本院提出抗告狀，並應繳納
抗告費新台幣壹仟元。    
中　　華　　民　　國　　110 　年　　10　　月　　28　　日
                            書記官　蕭惟瀞